【裁判字號】    97,審抗,24
【裁判日期】    970122
【裁判案由】    本票裁定
【裁判全文】
臺灣高雄地方法院民事裁定              97年度審抗字第24號
抗  告  人  甲○○
抗  告  人  乙○○
相  對  人  永豐商業銀行股份有限公司
法定代理人  丙○○
訴訟代理人  丁○○
上列抗告人因與相對人間本票裁定事件，對於中華民國96年12月
17日本院96年度票字第22417 號裁定提起抗告，本院裁定如下：
    主  文
抗告駁回。
抗告程序費用新臺幣壹仟元由抗告人連帶負擔。
    理  由
一、按執票人向本票發票人行使追索權時，得聲請法院裁定後強
    制執行；二人以上在票據上共同簽名時，應連帶負責。票據
    法第123 條、第5 條第2 項分別定有明文。又本票執票人依
    上開法條之規定，聲請法院裁定許可對發票人強制執行，係
    屬非訟事件，此項聲請之裁定及抗告法院之裁定，僅依非訟
    事件程序，以審查強制執行許可與否，並無確定實體上法律
    關係存否之效力，如發票人就票據債務之存否有爭執時，應
    由發票人提起確認之訴，以資解決，亦經最高法院56年台抗
    字第714 號及57年台抗字第76號判例意旨闡釋明確。
二、本件相對人主張其執有抗告人為共同發票人，如原裁定所示
    之本票1 紙，未載到期日，並免除作成拒絕證書，經相對人
    於96年11月10日向抗告人提示未獲付款，抗告人尚欠新台幣
    （下同）820,586 元，爰依票據法第123 條聲請裁定許可強
    制執行等情，業據提出本票1 紙為證，原法院經審核後予以
    准許，即與法律規定相符，而無違誤。
三、抗告人乙○○雖稱其與抗告人甲○○本為夫妻關係，因購買
    房屋之故，始於85年5 月6 日與抗告人甲○○共同簽發系爭
    本票1 紙，據以向相對人申請房屋貸款，其後因家庭失和，
    兩人已於89年7 月19日協議離婚，並簽訂離婚協議書約定「
    坐落屏東縣長治鄉○○村○○路83巷7 號3 層樓房1 棟及其
    基地歸乙方（即抗告人甲○○）所有」，隨即搬離上開房屋
    ，且未再踏入該屋門戶，上開房屋貸款理應均由抗告人甲○
    ○全部負擔；抗告人甲○○則稱自85年起至96年12月止一切
    繳息均正常，爰依法提起抗告等語，惟抗告人既不否認系爭
    本票1 紙為伊等所簽發，其上開辯解係就本票債務存否等實
    體上權利有所爭執，即使屬實，亦屬實體事項，非本件非訟
    程序所得加以審究，應由抗告人另行提起訴訟，以資解決。
    從而，揆諸上開說明，抗告人提起本件抗告為無理由，應予
    駁回。
四、據上論結，本件抗告為無理由，依非訟事件法第46條、第21
    條第2 項、第24條第1 項，民事訴訟法第495 條之1 第1 項
    、第449 條第1 項、第85條第2 項，裁定如主文。
中    華    民    國    97    年    1     月    22    日
                  民事第二庭審判長法  官  林紀元
                                  法  官  甯  馨
                                  法  官  楊國祥
正本係照原本作成。
不得再抗告。
中    華    民    國    97    年    1     月    22    日
                                  書記官  謝宗霖


司法院資訊處製作；財團法人民間司法改革基金會備份。
